臺灣高等法院臺南分院民事裁定　96年度破抗字第6號
再抗告人　　　甲○○
代 理 人　　　吳炳輝　　律師
上列再抗告人因宣告破產事件，對於中華民國九十六年四月二十
五日本院所為裁定（九十六年破抗字第六號）提起再抗告，本院
裁定如下：
    主  文
再抗告駁回。
再抗告訴訟費用由再抗告人負擔。
    理  由
一、本件再抗告意旨略以：
  (一)再抗告人現為安泰人壽股份有限公司（下稱安泰公司）之財
    務管理師，每月底薪新台幣（下同）二萬元，因一時周轉不
    靈，陸續向中國信託銀行股份有限公司、華南商業銀行股份
    有限公司、國泰世華商業銀行股份有限公司、新竹國際商業
    銀行股份有限公司、三信商業銀行股份有限公司、大眾商業
    銀行股份有限公司及安信信用卡股份有限公司等借款共三百
    四十一萬二千五百十四元，嗣再抗告人與該等債權人協議分
    期還款，由再抗告人自民國（下同）九十五年（再抗告人誤
    載為九十年）八月份起分八十期，每月償還四萬八千四百八
    十元（包括利息年息百分之三‧八八在內），然再抗告人每
    月僅二萬元底薪，又無固定資產，已不足清償上開債務，此
    業經再抗告人提出債權人清冊、協議書及無擔保債務還款計
    畫等為證，爰依破產法第一條、第五十七條規定，聲請破產
    宣告。
  (二)按債務人不能清償債務者，依本法所規定和解或破產程序，
    清理其債務。債務人停止支付者，推定其為不能清償。又破
    產，對債務人不能清償債務者宣告之，破產法第一條、第五
    十七條分別定有明文。再抗告人之資力係由財產、信用及勞
    力三者構成，是縱無足以清償債務之財產，但如有穩定工作
    收入，仍有清償債務可能，惟債務人現已收入不穩，自無法
    固定支出以清償債務。而破產法上之清償不能，係指債務人
    陷於一般且繼續清償不能之情形，如僅一時不能清償或有支
    付不能之虞，則尚不得謂已具備破產原因。原法院依職權調
    查再抗告人之財產狀況，而認再抗告人名下有二輛自用小客
    車（一為豐田牌、一為克萊斯勒牌），且於九十四年度之薪
    資所得三筆，總計為一百十四萬六千九百十三元（其中有一
    百十三萬二千六百十三元係來自於安泰公司），平均每月所
    得為九萬五千五百七十六元，已超過每月應清償之金額，並
    擁有二輛自小客車，故無不能清償情形，有「稅務電子閘門
    財產所得調件明細表」在卷可憑等語，然上開資料為九十四
    年度之財產狀況，再抗告人名下現已無車輛，原法院對此顯
    有誤認，復以此錯誤資料駁回再抗告人之破產聲請，則其有
    法規適用之違誤。且原法院未經書面通知再抗告人闡明，即
    逕予駁回，亦有未盡調查職責之虞，爰請求准予再抗告，以
    符法制云云。
二、按抗告法院之裁定，除以抗告不合法而駁回者外，對於抗告
    法院之裁定再為抗告，僅得以其適用法規顯有錯誤為理由，
    並經原法院之許可者為限。前項許可，以原裁定所涉及之法
    律見解具有原則上之重要性者為限。原裁定法院認為不應許
    可者，應以裁定駁回其抗告，民事訴訟法第四百八十六條第
    二項、第四項、第五項及非訟事件法第四十五條第三項、第
    四項分別定有明文。再依民事訴訟法第四百八十六條第六項
    及非訟事件法第四十五條第五項規定，準用同法第四百三十
    六條之三第三項規定，原裁定法院如認再抗告不應允許者，
    應以裁定駁回其抗告。而所謂適用法規顯有錯誤，係指確定
    裁判違背法規或現存判例解釋者，或抗告法院所為之裁定，
    就其取捨證據所確定之事實適用法規顯有錯誤而言。至認定
    事實錯誤，或就當事人提出之事實或證據疏於調查或漏未斟
    酌，僅生調查證據是否妥適或裁定不備理由之問題，均與適
    用法規顯有錯誤有間（最高法院七十一年度台再字第二一０
    號判例、九十三年度台抗字第四二九號、九十三年度台簡上
    字第六號裁判意旨參照）。再所謂有原則上之重要性，係指
    該再抗告事件所涉及之法律問題，意義重大而有加以闡釋之
    必要者而言，倘提起再抗告，未具體指出有如何適用法規顯
    有錯誤之情形，以及上開裁定所涉及之法律見解具有原則上
    重要性，其再抗告顯非合法。
三、經查：
    本件再抗告人不服台灣雲林地方法院九十六年度破字第二號
    裁定，提起抗告，經本院以其抗告無理由而於九十六年四月
    二十五日以九十六年度破抗字第六號裁定駁回，並由再抗告
    人於同年月二十七日收受送達，有上開裁定及送達證書等各
    一份附卷可按。再抗告人復對本院上開裁定提起再抗告，揆
    諸前開說明，自應以適用法規顯有錯誤為理由，且以原裁定
    所涉及之法律見解具有原則上之重要性者為限。惟觀諸再抗
    告人之再抗告狀內容，其僅稱：再抗告人名下現已無擁有車
    輛，且其薪資收入每月僅二萬元，已不敷清償每月高達四萬
    八千四百八十元之分期清償款，原審法院僅以其九十四年度
    之財產所得資料，即認其具有清償能力，並駁回其破產宣告
    之聲請，並未就再抗告人目前財產狀況再為查明，且未給予
    到院說明之機會，是原裁定適用法規顯有錯誤等語。然其再
    抗告理由中，並未指出原裁定究有如何不適用法規，或有如
    何違背現存判例或解釋之違法，且本件亦非屬具有原則上重
    要性之法律見解，而有加以闡釋之必要，僅係屬認定事實之
    當否問題，依前開說明，其再抗告於法未合，自不應准許，
    應予駁回。
四、據上論結，本件再抗告不合法，依民事訴訟法第四百八十六
    條第六項、第四百三十六條之三第三項後段、非訟事件法第
    四十五條第三項、第四項、第五項及第十七條，裁定如主文
    。
中　　華　　民　　國　　96　　年　　6 　　月　　25　　日
                      民事第四庭審判長法  官    王惠一
                                      法  官    王浦傑
                                      法  官    蘇重信
上為正本係照原本作成。
如不服本裁定，僅得於收受本裁定正本送達後10日內以違背法令
為理由，向本院提出再抗告狀（須附繕本一份及繳納再抗告裁判
費新台幣1千元），而後始可再抗告於最高法院。
中　　華　　民　　國　　96　　年　　6 　　月　　26　　日
                                      書記官    黃文生
【附記】
民事訴訟法第495條之1第2項準用同法第466條之1第1、2項規定
：
(1)對於第二審判決上訴，上訴人應委任律師為訴訟代理人。但上
  訴人或其法定代理人具有律師資格者，不在此限。
(2)上訴人之配偶、三親等內之血親、二親等內之姻親，或上訴人
  為法人、中央或地方機關時，其所屬專任人員具有律師資格並
  經法院認為適當者，亦得為第三審訴訟代理人。
民事訴訟法第466條之2：
上訴人無資力委任訴訟代理人者，得依訴訟救助之規定，聲請第
三審法院為之選任律師為其訴訟代理人。
